臺灣桃園地方法院民事裁定　　　　　　100年度司家他字第3號
原　　　告　張旭鋒
法定代理人　張家雯
訴訟代理人　范綱祥律師
被　　　告　曹富凱
上列當事人間本院98年度家訴字第217 號請求給付扶養費事件，
應依職權確定訴訟費用額，本院裁定如下：
    主  文
原告應向本院繳納之訴訟費用額確定為新臺幣貳仟佰拾陸元
。
被告應向本院繳納之訴訟費用額確定為新臺幣仟伍佰零肆元。
    理  由
一、按經准予訴訟救助者，於終局判決確定或訴訟不經裁判而終
    結後，第一審受訴法院應依職權以裁定確定訴訟費用額，向
    應負擔訴訟費用之當事人徵收之，民事訴訟法第114 條第1
    項前段定有明文。
二、本件當事人間請求給付扶養費等事件，原告受法律扶助並經
    本院以98年度家救字第81號裁定准予訴訟救助在案；嗣經本
    院以98年度家訴字第217 號判決並於民國99年04月22日確定
    ，訴訟費用由被告曹富凱負擔五分之三，餘由原告張旭鋒負
    擔在案。
三、經本院依職權調取上開案卷審查後，原告於起訴狀所請求被
    告應自起訴狀送達之翌日起至原告成年之前一日止，按月給
    付原告張旭鋒之扶養費9,404 元。準此，原告起訴狀送達法
    院之日為民國98年10月27日（以本院收狀印戳為準），原告
    張旭鋒則為民國85年07月16日出生，其應於民國105 年07月
    15日成年，是原告請求之本件訴訟標的金額依民事訴訟法第
    77條之10規定：「因定期給付或定期收益涉訟，以權利存續
    期間之收入總數為準；期間未確定時，應推定期存續期間。
    但其期間超過10年者，以10年計算」，則原告主張之訴訟標
    的金額應為：9,404 元×57個月＝536,028 元。又上開事件
    乃屬於財產權之訴訟，依民事訴訟法第77條之13規定，應徵
    收第一審裁判費共5,840 元，分別應由被告負擔3,504 元，
    原告負擔2,336 元。
四、末按分會就扶助事件所支出之酬金及必要費用，視為訴訟費
    用之一部；因法律扶助而由分會支出之酬金及必要費用，得
    向負擔訴訟費用之他造請求；分會得對於負擔訴訟費用之他
    造，請求歸還其支出之酬金及必要費用；分會得據受扶助人
    有執行力之執行名義，聲請確定訴訟費用額及強制執行，法
    律扶助法第35條第1 項至第4 項定有明文。本件原告提起上
    開給付扶養費訴訟，因無資力而向財團法人法律扶助基金會
    桃園分會申請法律扶助，經該分會審查後准予法律扶助，是
    該分會因本件給付扶養費訴訟扶助事件所支出之酬金及必要
    費用，固應視為本件訴訟費用之一部，惟應由法律扶助基金
    會桃園分會向被告請求歸還其支出之酬金及必要費用，並得
    聲請確定訴訟費用額後強制執行。因之本件本院應依職權裁
    定確定並向被告徵收之訴訟費用額，並不包括前開法律扶助
    基金會分會因法律扶助支出之酬金及必要費用，併此敘明。
五、依民事訴訟法第114條，裁定如主文。
六、如不服本裁定，應於裁定送達後10日內，以書狀向本院司法
    事務官提出異議。
中    華    民    國   100    年    3     月    4     日
                  家事法庭 司法事務官  張祥榮
以上正本係照原本作成。